臺灣苗栗地方法院民事簡易判決
110年度苗簡字第215號
原      告  宋源旺  
兼  法  定  鍾火妹  
代  理  人            
原      告  宋嘉儀  
            宋嘉倫  
            宋嘉文  
            宋玉清  
共      同  彭成青律師
訴訟代理人  
被      告  黃昌明  
訴訟代理人  鍾彥隆  
            吳宏毅律師
上列當事人間請求侵權行為損害賠償事件，原告提起刑事附帶民
事訴訟，經本院刑事庭裁定移送前來（109年度交重附民字第7號
），本院於民國110年9月15日言詞辯論終結，判決如下：
    主      文
一、被告應給付原告鍾火妹新臺幣（下同）21萬元；原告宋嘉倫
    9萬元；原告宋嘉儀、宋嘉文及宋玉清各6萬元，及均自民國
    109年7月4日起至清償日止，按週年利率5％計算之利息。
二、原告其餘之訴駁回。
三、訴訟費用由原告鍾火妹、宋嘉倫、宋嘉儀、宋嘉文及宋玉清
    各負擔20％。
四、本判決原告勝訴部分得假執行，但被告如以21萬元為原告鍾
    火妹；以9萬元為原告宋嘉倫；各以6萬元為原告宋嘉儀、宋
    嘉文及宋玉清供擔保，得免為假執行。
五、原告其餘假執行之聲請駁回。
    事實及理由
壹、程序事項：按訴狀送達後，原告不得將原訴變更或追加他訴
    。但擴張或減縮應受判決事項之聲明者，不在此限。民事訴
    訟法第255條第1項第3款定有明文。經查，原告原起訴聲明
    ：㈠被告應給付原告宋源旺2,500萬3,465元；原告鍾火妹、
    宋嘉儀、宋嘉倫、宋嘉文、宋玉清（下稱原告鍾火妹等5人
    ）各100萬元，及法定遲延利息（見本院卷第25頁），嗣於
    民國110年8月31日具狀變更聲明為：㈠被告應給付原告宋源
    旺2,078萬8,074元；原告鍾火妹等5人各150萬元，及法定遲
    延利息（見本院卷第323至324頁）。原告上開訴之變更及追
    加，於原告宋源旺部分核屬減縮應受判決事項之聲明；於原
    告鍾火妹等5人核屬擴張應受判決事項之聲明，依上開規定
    ，自應准許。
貳、實體事項
一、原告主張：
　㈠被告於108年6月25日19時10分許，駕駛車牌號碼000－0000號
    自用小客車（下稱被告車輛），沿苗栗縣頭份市中正路由北
    往南方向內側車道直行，行經苗栗縣○○市○○路000號前，本
    應注意汽車行駛時，駕駛人應注意車前狀況，並隨時採取必
    要之安全措施，且依當時天候雨、夜間有照明、路面濕潤無
    缺陷、道路無障礙物、視距良好等情，並無不能注意之情形
    ，竟疏未注意車前狀況，適原告宋源旺沿苗栗縣頭份市中正
    路由東往西方向步行，而遭前開車輛撞擊（下稱系爭事故）
    ，致原告宋源旺受有外傷性雙側硬腦膜下出血、蜘蛛膜下出
    血、左肺挫傷併氣胸及左股骨骨折而全身癱瘓、意識昏迷之
    重傷害。被告上開犯行致原告宋源旺受有上開重傷害部分，
    業經本院109年度交易字第95號刑事案件（下稱第95號案件
    ）判決被告犯過失傷害致人重傷罪在案，依法應賠償原告宋
    源旺之損害，並對原告鍾火妹等5人負損害賠償責任。
　㈡原告因系爭事故各受有以下損害：
　⒈原告宋源旺之財產上及非財產上損害：
  ⑴醫療費用79萬1,172元。
  ⑵醫療用品費用20萬6,424元。
　⑶看護費用462萬5,678元：原告因系爭事故，意識昏迷，生活
    無法自理，須全天看護照顧生活起居。108年7月31日至108
    年9月14日住院期間看護費用為9萬4,100元；108年9月16日
    至109年11月16日聘請外籍看護費用為32萬5,360元；109年1
    1月17日起以每月2萬2,326元，以原告餘命尚有15.7年計算
    ，合計看護費用為420萬6,218元，總計為462萬5,678元（計
    算式：94,100＋325,360＋4,206,218＝4,625,678）。
　⑷不能工作損失：原告經營休閒農場自銷水果及金生針車農具
    行，每年收入約80萬元，因系爭事故無法從事農場經營及車
    行工作，以系爭事故發生時原告餘命尚有16.4年，合計有1,
    312萬元不能工作損失。
　⑸救護車費用6,800元。
　⑹復健儀器費用3萬8,000元：原告全身癱瘓、大小便失禁，須
    持續進行復健，避免長期臥床產生褥瘡、肌肉萎縮及身體器
    官退化，有購置復健儀器強制輔助四肢活動之必要。
　⑺慰撫金：原告於事故發生時正值人生壯年之精華時期，因被
    告駕車疏失，致原告受有頭部外傷合併嚴重腦出血、腦挫傷
    及左股骨折，並陷於意識昏迷、生活無法自理之狀態，人生
    頓時黑暗無光，親情人倫之歡樂時光永遠喪失，爰請求慰撫
    金200萬元。
　⒉原告鍾火妹等5人之非財產上損害：原告鍾火妹為原告宋源旺
    之配偶；原告宋嘉儀、宋嘉倫、宋嘉文、宋玉清均為原告宋
    源旺之子女，原告宋源旺於系爭事故發生前身體健壯硬朗，
    無須子女照料，因被告駕車之疏失致原告宋源旺陷於意識昏
    迷、生活無法自理之狀態，使原告鍾火妹等5人需花費鉅大
    精神照顧原告宋源旺，爰各請求150萬元。
　㈢為此，爰依民法第184條第1項前段、第191條之2、第193條第
    1項及第195條第1項、第3項規定，提起本件訴訟等語。並聲
    明：⒈被告應給付原告宋源旺2,078萬8,074元，及自起訴狀
    繕本送達翌日起至清償日止，按週年利率5％計算之利息。⒉
    被告應給付原告鍾火妹等5人各150萬元，及自起訴狀繕本送
    達翌日起至清償日止，按週年利率5％計算之利息。⒊願供擔
    保，請准宣告假執行。（見本院卷第323至324頁）。
二、被告則以：對刑事判決之認定不爭執，但原告應負80％之與
    有過失責任；對救護車費用、醫療費用、部分藥品費用、復
    健儀器費用、已支出之看護費用，及尚有15.7年需支出每月
    2 萬2,326元（需再扣除中間利息）均不爭執；藥品費用其
    中10萬1,519 元（即牙膏、牙刷、漱口水、耳溫槍、衛生紙
    、牙棒、營養品、營養素、水壺、防曬乳）為日常生活用品
    ，非因系爭事故所增加之支出；原告已逾法定退休年齡，否
    認原告受有不能工作之損失；另原告已受領之強制險給付，
    應自賠償金額中扣除等語，資為抗辯。並聲明：㈠原告之訴
    及假執行之聲請均駁回。㈡如受不利之判決，願供擔保請准
    宣告免為假執行。（見本院卷第285、340頁）。
三、不爭執事項：
  ㈠被告有第95號案件所認定之侵權行為事實，原告宋源旺受有
    如上開判決所認定之重傷害。
　㈡原告宋源旺因上開重傷害，支出醫療費用79萬1,172元，醫療
    藥品及用品費用除爭執部分外，其餘10萬4,905元均為本案
    醫療用品費用。
　㈢原告宋源旺因上開重傷害，已支出住院期間看護費用9萬4,10
    0元、108年9月16日起至109年11月16日止之看護費用以32萬
    5,360元，餘命部分日後須每月支出看護費用2萬2,326元元
    ，尚須15.7年（需再扣除中間利息）。
　㈣原告宋源旺因上開重傷害，已支出救護車費用6,800元、復健
    儀器費用3萬8,000元。
  ㈤原告宋源旺有第95號案件所認定之與有過失行為，即：在行
    人穿越道100公尺範圍內之無號誌路口斜向穿越道路，又未
    充分注意左右來車。
  ㈥原告宋源旺已受領強制汽車責任保險給付共220萬元。
四、爭執事項：
　㈠原告宋源旺請求被告爭執之藥品費用10萬1,519元（即牙膏、
    牙刷、漱口水、耳溫槍、衛生紙、牙棒、營養品、營養素、
    水壺、防曬乳部分），有無理由？
  ㈡原告宋源旺請求不能工作損失部分，有無理由？
  ㈢兩造與有過失比例為何？
  ㈣原告請求慰撫金之數額各以多少為適當？
  ㈤原告得請求被告給付之總金額各為若干？
五、本院得心證理由：
　㈠按因故意或過失，不法侵害他人之權利者，負損害賠償責任
    ；汽車、機車或其他非依軌道行駛之動力車輛，在使用中加
    損害於他人者，駕駛人應賠償因此所生之損害。但於防止損
    害之發生，已盡相當之注意者，不在此限。民法第184條第1
    項前段、第191條之2分別定有明文。次按當事人主張有利於
    己之事實者，就其事實有舉證之責任。民事訴訟法第277條
    前段定有明文。而民事訴訟如係由原告主張權利者，應先由
    原告負舉證之責，若原告先不能舉證，以證實自己主張之事
    實為真實，則被告就其抗辯事實即令不能舉證，或其所舉證
    據尚有疵累，亦應駁回原告之請求（最高法院106年台上字
    第2867號判決意旨參照）。
  ㈡爭點1：原告宋源旺請求被告爭執之藥品費用10萬1,519元（
    即牙膏、牙刷、漱口水、耳溫槍、衛生紙、牙棒、營養品、
    營養素、水壺、防曬乳部分），為無理由：
　1.按不法侵害他人之身體或健康者，對於被害人因此喪失或減
    少勞動能力或增加生活上之需要時，應負損害賠償責任。民
    法第193條第1項定有明文。而所謂增加生活上之需要，指被
    害人以前並無此需要，因為被害以後，始有支付此費用之必
    要者而言，故有無增加生活上之需要，應視被害人被害以後
    ，實際上有無增加該生活需要而定（最高法院102年度台上
    字第1993號判決意旨參照）。
　2.查原告宋源旺固提出其購買上開物品之收據、營養品相關資
    料及說明為證（見本院卷第125至150頁）。惟查，牙膏、牙
    刷、漱口水、耳溫槍、衛生紙、牙棒、水壺、防曬乳部分，
    均為日常生活所必須，難認係因系爭事故所生之費用；營養
    品、營養素部分，原告宋源旺就其必須補充上開營養品、營
    養素乙節，並未提出醫師處方或其他事證為證，自難認其有
    補充上開營養品之必要性。是原告上開請求，均難准許。
  ㈢爭點2：原告宋源旺請求不能工作損失部分，為無理由：
　1.按被害人因身體健康被侵害而喪失勞動能力所受之損害，其
    金額應就被害人受侵害前之身體健康狀態、教育程度、專門
    技能、社會經驗等方面酌定之，不能以一時一地之工作收入
    為準。次按勞工非年滿65歲，雇主不得強制其退休。勞動基
    準法第54條第1項第1款定有明文。但非年逾退休年齡者，即
    當然無勞動能力，應視其個別情形以為判斷（最高法院85年
    度台上字第2640號判決意旨參照）。另商人之經營能力固為
    勞動能力之一種，但營業收入乃出於財產之運用，資本及機
    會等皆其要素，不能全部視為勞動能力之所得（最高法院63
    年台上字第1394號判例意旨參照）。
　2.查原告宋源旺為39年11月9日生（見本院卷第91頁），於事
    故發生日即108年6月25日時為68歲，已逾勞動基準法規定之
    強制退休年齡，被告並爭執已無工作能力，雖然非謂一旦年
    滿65歲即無勞動能力，惟原告仍應舉證以實其說。而原告宋
    源旺主張其於系爭事故發生前經營休閒農場、車行，年收入
    為80萬元，名下有多筆財產等語，並提出經營登記1份（見
    本院卷第333頁），然查，衡情休閒農場之工作需搬運物品
    、整理環境等，應有一定體能、精力之要求，以原告宋源旺
    之年齡，是否能實際負荷此等工作，即有疑慮；復依本院職
    權查詢原告宋源旺之稅務電子閘門財產所得調件明細表，並
    無任何薪資所得、營利所得之報稅紀錄（見外放證物袋），
    此亦為原告宋源旺所不爭執，則上開經營登記至多僅能證明
    原告宋源旺為形式負責人，未能證明原告宋源旺是否有實質
    從事該等工作或其營收所得確有80萬元之數額，又其名下之
    財產亦未能證明該等財產確係經由其工作所得所購置，未能
    遽認其有每年80萬元之薪資所得，自難認原告宋源旺已證明
    其受有不能工作之損害。
  ㈣爭點3：原、被告應各負擔70％、30％之過失責任：
　1.按損害之發生或擴大，被害人與有過失者，法院得減輕賠償
    金額，或免除之。民法第217條第1項定有明文。又直接被害
    人於損害之發生或擴大與有過失時，依公平原則，間接被害
    人請求賠償時，亦應有民法第217條過失相抵規定之適用（
    最高法院73年台再字第182號判例意旨參照）。
　2.原告應負較重之肇事責任：
　⑴按行人穿越道路，應依下列規定：一、設有行人穿越道、人
    行天橋或人行地下道者，必須經由行人穿越道、人行天橋或
    人行地下道穿越，不得在其100公尺範圍內穿越道路。道路
    交通安全規則第134條第1款亦有明文。衡諸行人任意穿越道
    路，本極易導致車輛閃避不及發生肇事事故而致嚴重死傷，
    是上開規範目的除為保護行人穿越道路之安全外，亦係課予
    跨越道路之行人負擔防止該危險發生之義務，使車輛駕駛人
    在行經劃設行人穿越道、人行天橋或人行地下道之100公尺
    範圍內道路時，得合理期待行人將遵守前述用路規範，由行
    人穿越道、天橋或地下道穿越道路，駕駛人在行經該道路時
    基於前述其合理期待，就是否仍有行人違規任意穿越道路之
    注意義務較低。
　⑵查，依不爭執事項㈤所示，系爭路口設有行人穿越道且為無號
    誌路口，原告宋源旺本應經行人穿越道穿越馬路，如任意穿
    越馬路將有遭疏未注意車前狀況、待駛近時始察覺其穿越馬
    路而閃避或煞停不及之車輛駕駛人撞及之高度可能，而原告
    並無不能注意之情事，卻仍選擇於前開時、地不經行人穿越
    道而任意於行人穿越道100公尺範圍內斜向穿越系爭路口，
    明顯違反前開用路規範，以致遭有較低之合理期待而未減速
    慢行及未注意車前狀況之被告車輛，因閃避不及而發生系爭
    事故，自為肇事之主要原因。
　3.被告應負較輕之肇事責任：
　⑴按行車速度，依速限標誌或標線之規定；行經設有彎道、坡
    路、狹路、狹橋、隧道、學校、醫院標誌之路段、道路施工
    路段、泥濘或積水道路、無號誌之交岔路口及其他人車擁擠
    處所，或因雨霧致視線不清或道路發生臨時障礙，均應減速
    慢行，作隨時停車之準備；汽車行駛時，駕駛人應注意車前
    狀況及兩車並行之間隔，並隨時採取必要之安全措施，不得
    在道路上蛇行，或以其他危險方式駕車。道路交通安全規則
    第93條第1項前段、同項第2款及第94條第3項分別定有明文
    。所謂「採取必要之安全措施」，包括對於發現車前危險狀
    況時，減速慢行，作隨時停車之準備，亦即減速到隨時可以
    停止前進的程度，以防免該危險之發生；故雖未超過速限，
    然如以該低於速限之速度行駛，仍未能即時煞停車輛，以避
    免或降低該危險狀況之發生，即難認符合前開交通安全規則
    的要求。
　⑵查，系爭事故發生時間為19時10分，已非日間光線，且時值
    細雨且地面濕潤，此為被告所自陳，復有道路交通事故調查
    報告表㈠在卷可憑（見偵卷第41、61頁），而該路段設有50
    公里之速限，此經行車事故鑑定會派員至現場勘查無誤（見
    第95號卷第20頁），復以被告於偵查中曾自陳車速約50、50
    幾公里（見偵卷第41、88頁），可見雖有前述合理期待之情
    形，然依當時光線偏暗、地面濕潤之情況下，被告仍應減速
    慢行以便做好隨時煞停之準備，惟被告以幾近超過50公里之
    車速行駛，即未減速慢行，被告復未依規定確實注意車前狀
    況，方會在未察覺而未能即時煞停之情形下，碰撞任意穿越
    道路之原告致生系爭事故，堪認被告確有未減速慢行及未注
    意車前狀況之過失，為事故發生之原因，自亦應負相當之肇
    事責任。
　4.是本院綜合衡量雙方過失行為所造成損害之原因力強弱及雙
    方過失之輕重，認原、被告應對系爭事故之發生各負擔70％
    、30％之過失責任，應屬合理。原告主張應由被告負擔40％及
    被告主張應由原告負擔80％之責任等語，與本院上開認定不
    符，均不可採。另原告鍾火妹等5人為本件之間接被害人，
    依上開說明，亦有過失相抵規定之適用。
  ㈤爭點4：本件慰撫金之數額，原告宋源旺以150萬元；原告鍾
    火妹以70萬元；原告宋嘉倫以30萬元；原告宋嘉儀、宋嘉文
    及宋玉清各以20萬元為適當：
　1.按不法侵害他人之身體、健康、名譽、自由、信用、隱私、
    貞操，或不法侵害其他人格法益而情節重大者，被害人雖非
    財產上之損害，亦得請求賠償相當之金額；前二項規定，於
    不法侵害他人基於父、母、子、女或配偶關係之身分法益而
    情節重大者，準用之。民法第195條第1項、第3項分別定有
    明文。又非財產上損害之慰撫金數額，究竟若干為適當，應
    斟酌兩造身分、地位、經濟狀況、加害程度及其他各種情形
    ，俾為審判之依據（最高法院86年度台上字第511號、第353
    7號判決意旨參照）。
　2.經查，原告鍾火妹等5人分別為原告宋源旺之配偶及子女乙
    節，業經原告提出戶籍謄本在卷可考（見本院卷第91至93頁
    ），復為被告所不爭執，自得採信。而父母與子女相互間存
    有相同之「共同生活扶持利益」，侵害此種利益時（例如近
    親遭受重大身體健康上之傷害，如被害人已達植物人、全身
    癱瘓或殘廢程度），應可肯認構成身分法益之侵害且情節重
    大。查，原告宋源旺因系爭事故受有上開重傷害，頓陷生活
    無法自理之狀態，原告鍾火妹等5人亦幾近喪失天倫同樂之
    可能，影響其等享有之親情、倫理、情感、相互扶持等非財
    產上利益，自屬情節重大。原告請求非財產上之損害賠償即
    慰撫金，自屬有據。
　3.原告宋源旺教育程度為國中，為休閒農場老闆，108年所得
    為5萬5,109元（均利息所得）、109年所得為2萬8,886元（
    均利息所得），名下財產7筆（均為不動產）總額為2112萬0
    ,600元；原告鍾火妹教育程度為國中、現為車行老闆娘、休
    閒農場老闆娘，108年所得為8萬1,488元、109年所得為2萬2
    ,525元，名下無財產；原告宋嘉儀教育程度為大學、現為百
    貨公司營業課長，108年所得為97萬3,710元、109年所得為9
    0萬4,272元，名下無財產；原告宋嘉倫教育程度為大學、現
    為車行助理，108年所得為2萬8,534元、109年所得為2萬3,7
    31元，名下財產1筆（1部2014年汽車）總額為0元；原告宋
    嘉文教育程度為碩士、現為雞莊股東兼領班，108年所得為3
    萬1,164元、109年所得為2萬9,057元，名下財產3筆（其中2
    部各2011年、2019年汽車及股票）總額為4萬5,000元；原告
    宋玉清教育程度為大學，現為車行工程師，108年所得為7萬
    4,160元、109年所得為5萬6,618元，名下財產3筆（其中1部
    2020年汽車、2筆不動產）總額為893萬8,600元；被告教育
    程度為國中，打零工、有信貸及車貸，108年所得為1,170元
    、109年度無所得，名下無財產等情，分別經兩造於本院陳
    明在卷（見本院卷第81至83、281、291至293頁），復有稅
    務電子閘門財產所得調件明細表可參（見外放證物袋）。本
    院審酌其等身分、地位、經濟狀況，考量原告傷勢輕重程度
    、就醫歷程，及本案發生之情狀、兩造曾於第95號案件調解
    未果，及兩造家庭狀況（原告宋源旺現受監護宣告，主要由
    原告鍾火妹、宋嘉倫負責照顧）以及案發後生活狀況等情（
    見第95號卷第74頁，本院卷第31、81至83、291至293頁），
    認本件慰撫金之數額，原告宋源旺以150萬元；原告鍾火妹
    以70萬元；原告宋嘉倫以30萬元；原告宋嘉儀、宋嘉文及宋
    玉清各以20萬元為適當，逾此範圍則無理由。
  ㈥被告應給付之總金額：
  1.原告宋源旺之損害已獲得填補，不得再向被告求償：
　⑴依不爭執事項㈡、㈢及㈣所示，原告宋源旺因上開重傷害，已支
    出醫療費用79萬1,172元、醫療藥品及用品費用10萬4,905元
    、住院期間看護費用9萬4,100元、108年9月16日起至109年1
    1月16日止之看護費用32萬5,360元、救護車費用6,800元、
    復健儀器費用3萬8,000元。
　⑵餘命看護費用部分，依不爭執事項㈢所示，原告宋源旺日後須
    每月支出看護費用2萬2,326元，尚須15.7年，則每年須支付
    之看護費用26萬7,912元（計算式：22,326×12=267,912），
    依霍夫曼式計算法扣除中間利息（首期給付不扣除中間利息
    ）核計其金額為316萬3,882元（計算方法詳附件1）。
　⑶慰撫金部分：依爭點4所述為150萬元。
　⑷小結：原告宋源旺原得請求之金額為602萬4,219元（計算式
    ：791,172＋104,905＋94,100＋325,360＋6,800＋38,000＋3,163,
    882＋1,500,000＝6,024,219）。再依被告應負30％之過失比例
    計算得請求之金額為180萬7,266元（計算式：6,024,219*3/
    10=1,807,265.7。小數點以下四捨五入）。
　⑸再按保險人依強制汽車責任保險法給付之保險金，視為被保
    險人損害賠償金額之一部分，被保險人受賠償請求時，得扣
    除之。強制汽車責任保險法第32條定有明文。查，依不爭執
    事項㈥所示，原告宋源旺已受領220萬元，經強制汽車責任保
    險理賠後，原告宋源旺之損害已獲得填補，自不得再向被告
    請求賠償。
　2.原告鍾火妹得請求被告給付21萬元、原告宋嘉倫得請求被告
    給付9萬元、原告宋嘉儀、宋嘉文及宋玉清各得請求被告給
    付6萬元：
　⑴依爭點4所述，原告鍾火妹原得請求70萬元，原告宋嘉倫原得
    請求30萬元、原告宋嘉儀、宋嘉文及宋玉清原各得請求20萬
    元。
　⑵再依被告應負30％之過失比例計算，原告鍾火妹得請求之金額
    為21萬元（計算式：700,000*3/10＝210,000）。原告宋嘉倫
    得請求之金額為9萬元（計算式：300,000*3/10＝90,000）。
    原告宋嘉儀、宋嘉文及宋玉清各得請求之金額為6萬元（計
    算式：200,000*3/10＝60,000）。
六、末按給付無確定期限者，債務人於債權人得請求給付時，經
    其催告而未為給付，自受催告時起，負遲延責任。其經債權
    人起訴而送達訴狀，與催告有同一之效力；遲延之債務，以
    支付金錢為標的者，債權人得請求依法定利率計算之遲延利
    息；應付利息之債務，其利率未經約定，亦無法律可據者，
    週年利率為百分之5。民法第229條第2項、第233條第1項前
    段、第203條分別定有明文。本件原告對於被告之侵權行為
    損害賠償請求權，係屬給付無確定期限之金錢債權，而原告
    之刑事附帶民事訴訟起訴狀繕本係於109年7月3日補充送達
    被告，有本院送達證書在卷足參（見本院卷第28頁），已生
    催告給付之效力。依前開規定，原告鍾火妹等5人請求被告
    給付自起訴狀繕本送達翌日即109年7月4日起，至清償日止
    ，按週年利率5％計算之遲延利息，自屬有據。
七、從而，原告依民法第184條第1項前段、第191條之2、第193
    條第1項及第195條第1項、第3項規定，請求被告給付原告鍾
    火妹21萬元；原告宋嘉倫9萬元；原告宋嘉儀、宋嘉文及宋
    玉清各6萬元，及均自109年7月4日起至清償日止，按週年利
    率5％計算之利息，為有理由，應予准許，逾此範圍之請求，
    為無理由，應予駁回。
八、本件原告勝訴部分係依民事訴訟法第427條第2項規定適用簡
    易程序之訴訟，所為被告敗訴之判決，依同法第389條第1項
    第3款規定，應依職權宣告假執行。原告陳明願供擔保聲請
    宣告假執行，僅係促使法院為職權之發動，爰不另為准駁之
    諭知。被告陳明願供擔保請准宣告免為假執行，核無不合，
    爰酌定相當擔保金額宣告之。至原告敗訴部分之假執行聲請
    ，已失所依附，應予駁回。
九、本件事證已臻明確，兩造其餘攻防方法及所提證據經審酌後
    ，認於判決結果不生影響，爰不另逐一論駁。
十、訴訟費用負擔之依據：本件原告係於刑事訴訟程序提起民事
    訴訟，經本院刑事庭裁定移送前來，依刑事訴訟法第504條
    第2項規定，就提起之刑事附帶民事訴訟無庸繳納裁判費，
    且於本院審理時未增生其他費用，此部分即無諭知訴訟費用
    負擔之必要；然原告鍾火妹等5人係於本件移送民事庭後均
    有擴張訴之聲明（見本院卷第324頁），因而增生訴訟費用
    ，惟擴張部分均經駁回，爰依民事訴訟法第79條、第85條第
    1 項前段規定，就該等增生之訴訟費用由原告鍾火妹等5人
    按該部分敗訴比例負擔。
中　　華　　民　　國　　110 　年　　9 　　月　　30　　日
                  苗栗簡易庭  法　官　顏碩瑋
以上正本係照原本作成。
如對本判決上訴，須於判決送達後20日內向本院提出上訴狀（須
附繕本）。如委任律師提起上訴者，應一併繳納上訴審裁判費。
                              書記官　陳慧玲
中　　華　　民　　國　　110 　年　　9 　　月　　30　　日

附件1：餘命看護費用計算式
計算方式為：267,912×11.00000000+(267,912×0.7)×(11.000000
00-00.00000000)=3,163,881.000000000。其中11.00000000為年
別單利5%第15年霍夫曼累計係數，11.00000000為年別單利5%第1
6年霍夫曼累計係數，0.7為未滿一年部分折算年數之比例(15.7[
去整數得0.7])。